【裁判字號】    97,聲,10
【裁判日期】    970122
【裁判案由】    返還提存物
【裁判全文】
臺灣臺中地方法院民事裁定                97年度聲字第10號
聲  請  人  中華商業銀行股份有限公司
法定代理人  陳聯一
代  理  人  甲○○
相  對  人  丙○○
相  對  人  乙○○
當事人間返還提存物事件，本院裁定如下：
    主       文
本院九十四年度存字第四六五三號提存事件，聲請人所提存之交
通銀行開發金融債券第二十期第一次五年期債券，面額新台幣壹
拾萬元，共二十六張，票號AD00430至455，合計新台幣貳佰陸拾
萬元之提存物，准予返還。
聲請費用由相對人負擔
    理       由
一、按訴訟終結後，供擔保人證明已定20日以上之期間，催告受
    擔保利益人行使權利而不行使者，或法院依供擔保人之聲請
    ，通知受擔保人於一定期間內行使權利並向法院為行使權利
    之證明而未證明者，法院應依供擔保人之聲請，以裁定命返
    還其提存物。前開規定於其他依法令供訴訟上之擔保者準用
    之。民事訴訟法第104條第1項第3款及第106條分別定有明文
    。所謂受擔保利益人行使權利者，係指向法院起訴或為與起
    訴相同效果之訴訟行為，如聲請調解或聲請發支付命令而言
    ，最高法院80年台抗字第413號著有判例。
二、本件聲請意旨略以：聲請人與相對人間聲請假處分事件，聲
    請人前遵本院94年度裁全字第3819號民事裁定，為擔保假處
    分，曾提供交通銀行開發金融債券第17期第6次3年期債券，
    計新台幣（下同）260萬元; 並以本院94年度存字第2257號
    提存事件提存在案。嗣後聲請變換提存物，經本院94年度裁
    全聲字第719號裁定准許轉換提存物在案，聲請人依此提存
    交通銀行開發金融債券第20期第1次5年期債券，面額10萬元
    ，計26張，票號AD00430至455，合計260萬元之提存物，辦
    理提存在案。並經本院94年度執全字第1641號假處分事件，
    對相對人所有之不動產執行假處分。茲因聲請人業於民國96
    年4月13日向本院聲請撤回假處分強制執行，相對人遭查封
    之不動產已啟封在案，是該訴訟業已終結。而聲請人復聲請
    通知相對人限期行使權利，本院於96年10月12日以96年度聲
    字第2585號裁定，通知受擔保利益人即相對人於20日內行使
    權利，並向法院為行使權利之證明。因相對人未依期限行使
    權利，聲請人爰依上開法條規定聲請返還提存金等語。
三、經查：聲請人主張之上開事實，業據其提出本院94年度裁全
    字第3819號民事裁定、94年度存字第2257號提存書、94年度
    裁全聲字第719號裁定與其確定證明書、96年度聲字第2585
    號民事裁定與其確定證明書等件為證。經本院依職權調閱94
    年度裁全字第3819號聲請假處分保全程序卷宗、94年度執全
    字第1641號假處分卷宗、94年度裁全聲字第719號變換提存
    物卷宗及94年度存字第4653號擔保提存卷宗，查核明確。再
    者，相對人迄未對聲請人聲請調解、核發支付命令或起訴請
    求損害賠償等行使權利之行為，此亦有本院民事紀錄科
    97年1月2日、台中簡易庭97年1月3日、豐原簡易庭97年1月
    4日、沙鹿簡易庭97年1月7日、非訟中心97年1月7日查詢表
    及台灣台北地方法院97年1月16日函，附卷可稽。從而，聲
    請人聲請返還提存物，揆諸前揭說明，核無不合，應予准許
    。
四、依民事訴訟法第95條、第78條，裁定如主文。
中    華    民    國    97    年    1    月    22    日
                  民事第三庭  法  官  林洲富
以上正本係照原本作成。
如對本裁定抗告須於裁定送達後10日內向本院提出抗告狀，並繳
納抗告費用新臺幣1,000元。
中    華    民    國    97    年    1    月    22    日
                              書記官  陳其良


司法院資訊處製作；財團法人民間司法改革基金會備份。
